【裁判字號】    97,交聲,394
【裁判日期】    970903
【裁判案由】    聲明異議
【裁判全文】
臺灣高雄地方法院交通事件裁定         97年度交聲字第394號
原處分機關  高雄市政府交通局
異  議  人
即受處分人  甲○○  65歲民.
上列受處分人因違反道路交通管理處罰條例案件，對於高雄市政
府交通局於民國97年2 月18日所為之處分 (原處分案號：高市交
裁字第裁32-NO0000000號)， 聲明異議，本院裁定如下：
    主  文
異議駁回。
    理  由
一、原處分意旨略以：異議人即受處分人（下稱異議人）甲○○
    於民國97年1 月19日14時20分許，騎乘車牌號碼XKE-719 號
    重型機車，行經高雄縣旗山鎮○○○路與廣和路交岔路口闖
    紅燈，遭警攔停後當場製單舉發，爰依違反道路交通管理處
    罰條例第53條第1 項規定，裁處受處分人罰鍰新臺幣（下同
    ）1,800 元整，並依同條例第63條第1 項規定記違規點數3
    點之處分。
二、聲明異議意旨則以：異議人於上開時間，騎乘前開機車行經
    高雄縣旗山鎮○○○路與廣和路路口，並未闖紅燈，因交通
    號誌秒差，且舉發員警僅以目測之方式判定異議人闖紅燈，
    又未能提出異議人違規之相片佐證，原處分機關遽以裁決自
    非適法，爰依法聲明異議。
三、按汽車（包括機器腳踏車）駕駛人，行經有燈光號誌管制之
    交岔路口闖紅燈者，處新臺幣1,800 元以上5,400 元以下罰
    鍰；又汽車駕駛人有第53條情形者，記違規點數3 點，道路
    交通管理處罰條例第3 條第8 款、第53條第1 項及第63條第
    1 項第3 款分別定有明文。
四、經查：
(一)本件異議人於上揭時、地，因騎乘機車行經有燈光號誌管制
    之交岔路口闖紅燈之違規行為，經高雄縣政府警察局旗山分
    局廣福派出所員警張正義當場舉發，嗣經原處分機關即高雄
    市政府交通局依據道路交通管理處罰條例第53條規定，於97
    年2 月18日裁處異議人罰鍰1,800 元，並記違規點數3 點之
    事實，有原處分機關97年2 月18日高市交裁字第裁32-NO000
    0000號裁決書、高雄縣政府警察局97年1 月19日高警交字第
    N00000000 號舉發違反道路交通管理事件通知單各1 紙在卷
    可憑（見本院卷第12、13頁）。
(二)證人即舉發本件違規事件之員警張正義於本院審理時具結證
    稱：伊當天執行14至16時派出所前交通稽查勤務，97年1 月
    19 日14 時20分許，發現異議人騎乘XKE-719 號機車由北向
    南行駛於旗屏二路，行經廣和路路口時遇紅燈未停，但是車
    速很慢，騎到取締地點即廣福派出所前才以指揮棒攔停，在
    此之前異議人車輛均在行進中並無停留在定點的狀態等語（
    見本院卷第20頁至第21頁），核與異議人到庭自承當日確有
    行經上開路口，並在該路口為警攔車取締等語相符（見本院
    卷第19頁至第20頁），足認證人張正義所述攔檢異議人之過
    程，應屬實在。至異議人雖否認有何闖越紅燈之情，惟因證
    人張正義乃依法執勤之警員，與異議人素昧平生，亦無嫌隙
    ，其於執行交通勤務過程中，應無任意為不實舉發之可能，
    且其經本院傳訊到庭具結作證，亦無甘冒偽證罪責而故意誣
    陷異議人之理，其證言應可採信。
(三)異議人雖以前詞置辯，然本件違規時間係在97年1 月19日14
    時20分許，當日天氣及視線均良好，證人張正義位處交岔路
    口號誌桿前約50公尺之路口，近距離目擊異議人闖紅燈之行
    為，且其身為執行交通勤務專業警察人員，平時應有多次處
    理類似情形之經驗，亦不致發生誤認及誤記之危險。又交通
    勤務警察或依法令執行交通稽查任務人員，開單舉發違反道
    路交通管理處罰條例所列之違規事實，經公路主管機關或警
    察機關所為之裁決處罰，本質上為行政處分，係公務員基於
    職務上權力，依法就特定之具體事件所為，並具有公法上效
    果之單方行政行為。根據公務員為公法上行為具有公信力之
    原則，該行政處分當可被推定為真正，且其據以依法處分之
    事實認定，亦應可推定為正確無誤，故本此公信原則，立法
    者乃賦予行政機關違反道路交通事件統一裁罰基準及處理細
    則等相關規定，使交通勤務警察或依法令執行交通稽查任務
    人員得當機處分，以達成維護交通秩序及公共安全之行政目
    的，而異議人並未就該執勤員警之舉發是否有誤提出相關證
    據以供調查，本院亦查無任何證據足資證明其有捏造事實違
    法取締之情事，則本件掣單員警即證人張正義本其維護交通
    秩序、安全職責所為之舉發，自應受到合法、正確之推定。
    況異議人若非有闖紅燈之違規行為，而係於綠燈時行經交岔
    路口，通過後即應以一般行車速度前進，顯見其乃因闖紅燈
    且見前方有警員執勤，才以緩慢之速度前進，欲規避查緝。
    從而，本件異議人上開辯解，洵無理由，不足採信。
五、綜上所述，異議人確有裁決書上所載違規情事，原處分機關
    據以援引首揭規定，裁處異議人1,800 元，並記違規點數3
    點，核無不當。本件異議為無理由，應予駁回。
六、據上論斷，應依道路交通管理處罰條例第87條、道路交通案
    件處理辦法第19條，裁定如主文。
中    華    民    國    97    年    9     月    3     日
                  交通法庭      法  官  王靖茹
以上正本證明與原本無異。
如不服本裁定應於送達後5日內向本院提出抗告狀。
中    華    民    國    97    年    9     月    5     日
                                書記官  鍾錦祥


司法院資訊處製作；財團法人民間司法改革基金會備份。
